pt-PT: Equipamento > Acessórios de equipamento > Armazenamento e organização de ferramentas: Armazenamento de mangueira de jardim; Ferramentas e cintos de equipamento; Sacos de ferramentas; Caixas de ferramentas; Armários e malas de ferramentas; Forro s e inserções de organizador de ferramentas; Bainhas de ferramentas; Bancadas de trabalho
vi: Phần cứng > Phụ kiện phần cứng > Cất giữ và sắp xếp dụng cụ: Thiết bị cuộn ống nước làm vườn; Đai đeo dụng cụ và thiết bị; Túi dụng cụ; Hộp dụng cụ; Tủ đựng đồ nghề nhiều ngăn; Hộp đựng dụng cụ; Túi đựng dụng cụ; Bàn máy
ko: 철물 > 철물 부대용품 > 공구 수납/정리: 정원용 호스 보관 용품; 공구/장비 벨트; 공구 가방; 공구 상자; 공구 캐비닛/공구함; 도구 정리함 깔개/칸막이; 도구집; 작업대
zh-TW: 硬體 > 硬體配件 > 工具收納: 花園澆水管收納用品; 工具腰包; 工具袋; 工具箱; 工具櫥櫃/工具箱; 工具收納隔板/襯墊; 工具護套; 工作檯
el: Υλικά κατασκευών > Αξεσουάρ υλικού > Αποθήκευση & οργάνωση εργαλείων: Αποθήκευση σωλήνα κήπου; Ζώνες εργαλείων & εξοπλισμού; Τσάντες εργαλείων; Κουτιά εργαλείων; Ερμάρια & μπαούλα εργαλείων; Εσωτερικές επενδύσεις & ενθέματα οργάνωσης εργαλείων; Προστατευτικές θήκες εργαλείων; Πάγκοι εργασίας
nl: Bouwmaterialen > Bouwbeslag > Gereedschapopslag en -indeling: Tuinslang opbergen; Gereedschapsriemen; Gereedschapstassen; Gereedschapskisten; Gereedschapskasten; Verdeel- en inzetstukken voor gereedschaporganizers; Gereedschaphouders; Werkbanken
zh-CN: 五金/硬件 > 五金配件 > 工具存储与收纳: 橡胶软管存储盒; 工具腰带/战术腰带; 工具包/工具袋; 工具箱; 工具柜; 工具收纳装置衬垫/内衬; 工具袋; 工作台
en: Hardware > Hardware Accessories > Tool Storage & Organization: Garden Hose Storage; Tool & Equipment Belts; Tool Bags; Tool Boxes; Tool Cabinets & Chests; Tool Organizer Liners & Inserts; Tool Sheaths; Work Benches
ru: Оборудование и технические изделия > Аксессуары для оборудования и технических изделий > Хранение инструментов: Хранение садовых шлангов; Пояса для инструментов; Сумки для инструментов; Ящики для инструментов; Шкафы и тумбы для инструментов; Подложки и ложементы для хранения инструментов; Футляры для инструментов; Верстаки
sk-SK: Náradie > Príslušenstvo ku kovaniu > Uskladnenie a organizácia nástrojov: Stojan na záhradnú hadicu; Opasky na náradie a vybavenie; Tašky na náradie; Boxy na náradie; Skrinky a debny na náradie; Vložky do organizéra nástrojov; Puzdrá na náradie; Pracovné lavice
it: Articoli di ferramenta > Accessori ferramenta > Conservazione/ordine attrezzi: Portacanna dell'acqua; Cinture portautensili; Borse porta-attrezzi; Cassette degli attrezzi; Armadietti per attrezzi; Fodere e inserti per l'organizzazione di strumenti; Fondine per attrezzi; Banchi da lavoro
lt-LT: Techninė įranga > Techninės įrangos priedai > Įrankių saugojimas ir tvarkymas: Sodo žarnų saugojimas; Įrankių ir įrangos diržai; Įrankių krepšiai; Įrankių dėžės; Įrankių spintos ir skrynios; Įrankių dėklų paklotai ir įdėklai; Įrankių įmautės; Darbo suolai
ro-RO: Feronerie > Accesorii de feronerie > Depozitarea și organizarea sculelor: Depozitare furtun de grădină; Curele pentru scule și echipamente; Genți de scule; Cutii de scule; Dulapuri și cufere pentru scule; Căptușeli și inserții pentru organizatoare de scule; Teci pentru scule; Bancuri de lucru
ja: DIY用品 > DIY小物類 > 工具保管用品: ホース保管用品; 工具ベルト; 工具袋; 工具箱; 工具キャビネット; 工具箱用中敷/シート; 工具カバー・工具ケース; 作業台
pt-BR: Ferragens > Acessórios para ferragens > Porta-ferramentas: Suporte para mangueiras de jardim; Cintos para ferramentas; Sacolas para ferramentas; Caixas de ferramentas; Armários de ferramentas; Organizador de ferramentas; Bainhas porta-ferramentas; Bancadas de trabalho
sv: Metallprodukter > Tillbehör till järnvaror > Förvaring och organisering av verktyg: Vattenslangsförvaring; Verktygsbälten; Verktygspåsar; Verktygslådor; Verktygsskåp; Insatser för verktygslåda; Verktygsfodral; Arbetsbänkar
cs: Kutilství a řemeslo > Kutilství a řemeslo – příslušenství > Ukládání a organizace nářadí: Držáky zahradních hadic; Opasky na nářadí; Brašny na nářadí; Boxy na nářadí; Skříňky na nářadí; Vložky do organizérů na nářadí; Ochranné obaly na nářadí; Dílenské stoly
pl: Sprzęt > Akcesoria do sprzętu > Przechowywanie i porządkowanie narzędzi: Przechowywanie węży ogrodowych; Pasy na narzędzia; Torby na narzędzia; Skrzynki narzędziowe; Szafy narzędziowe; Organizery do narzędzi; Pochwy na narzędzia; Stoły robocze
bg-BG: Железария > Обков и аксесоари > Съхранение и организация на инструменти: Съхранение на градински маркуч; Колани за инструменти и оборудване; Чанти за инструменти; Кутии за инструменти; Шкафове и сандъци за инструменти; Подложки и вложки за организиране на инструменти; Калъфи за инструменти; Работни маси
fr: Quincaillerie > Accessoires de quincaillerie > Organisation et rangement d’outils: Porte-tuyau d’arrosage; Ceintures de service et porte-outils; Sacs à outils; Boîtes à outils; Armoires à outils; Rangements et caissons pour caisses à outils; Étuis pour outils; Établis
es: Bricolaje > Accesorios de bricolaje > Organización y almacenamiento de herramientas: Soporte de manguera de jardín; Cinturones de trabajo y de herramientas; Bolsas para herramientas; Cajas de herramientas; Armarios para herramientas; Protectores y compartimentos para herramientas; Fundas de herramientas; Mesas de trabajo
tr: Hırdavat > Tesisat Aksesuarları > Alet Saklama ve Düzenleme: Bahçe Hortumu Saklama Kutuları; Alet Kemerleri ve Palaskalar; Alet Çantaları; Takım Çantaları; Alet Dolapları; Araç Düzenleyici Yuvaları; Alet Kılıfları; Çalışma Tezgahları
hr-HR: Željezarija > Metalni dodaci > Skladištenje i organizacija alata: Skladištenje vrtnih crijeva; Pojasevi za alat i opremu; Torbe za alat; Kutije za alat; Ormari i škrinje za alat; Obloge i umetci za organizaciju alata; Futrole za alat; Radioničarski stolovi
th: ฮาร์ดแวร์ > อุปกรณ์ฮาร์ดแวร์ > การจัดเก็บและการจัดระเบียบเครื่องมือ: ที่เก็บสายยาง; เข็มขัดสำหรับเครื่องมือและอุปกรณ์; กระเป๋าเครื่องมือ; กล่องเครื่องมือ; ตู้และกล่องเก็บเครื่องมือ; ที่รองที่จัดระเบียบเครื่องมือ; ปลอกหุ้มเครื่องมือ; โต๊ะทำงานของช่าง
de: Heimwerkerbedarf > Bauzubehör > Werkzeugaufbewahrung & Ordnungssysteme: Gartenschlauchhalterungen; Dienst- & Werkzeuggürtel; Werkzeugtaschen; Werkzeugkästen; Werkzeugschränke; Einsätze zur Werkzeugaufbewahrung; Werkzeugetuis; Werkbänke
da: Isenkram > Isenkram – tilbehør > Værktøjsopbevaring og -organisering: Opbevaring af haveslanger; Værktøjsbælter; Værktøjstasker; Værktøjskasser; Værktøjsskabe; Værktøjskasseopdelere og -indsatser; Værktøjsskeder; Arbejdsbænke
hu: Hardver > Hardverkiegészítők > Szerszámtároló és -szervező: Kertitömlő-tároló; Szerszám- és felszerelésszíjak; Szerszámtáskák; Szerszámosdobozok; Szerszámosszekrények és -ládák; Szerszámrendező bélések és betétek; Szerszámhüvelyek; Munkapadok
fi: Rakentaminen > Tarvikkeet > Työkalujen säilytys: Puutarhaletkun säilytys; Työkalu- ja tarvikevyöt; Työkalulaukut; Työkalulaatikot; Työkalukaapit ja -arkut; Työkalujen säilytyslokero ja sisämuotit; Työkalukotelot; Verstaspöydät
sl-SI: Gradbena oprema > Dodatki za gradbeno opremo > Shranjevanje in organizacija orodja: Shranjevanje vrtnih cevi; Pasovi za orodje in opremo; Torbe za orodje; Škatle za orodje; Omare in skrinje za orodje; Podloge in vstavki za organizatorje orodja; Ovitki za orodje; Delovne mize
nb: Maskinvare > Tilbehør til materiell > Oppbevaring og organisering av verktøy: Lagring av hageslanger; Verktøys- og utstyrsbelter; Verktøyvesker; Verktøykasser; Verktøyskap og -skrin; Innlegg og trekk til verktøyorganisering; Verktøyhylser; Arbeidsbenker